【裁判字號】    97,交上訴,1077
【裁判日期】    971003
【裁判案由】    公共危險
【裁判全文】
臺灣高等法院臺南分院刑事判決      97年度交上訴字第1077號
上  訴  人
即  被  告  甲○○
上列上訴人因公共危險案件，不服臺灣雲林地方法院九十七年度
交訴字第四五號中華民國九十七年八月十八日第一審判決（起訴
案號：臺灣雲林地方法院檢察署九十七年度偵字第三一四三號）
，提起上訴，本院判決如下：
    主  文
上訴駁回。
    理  由
一、依刑事訴訟法第三百五十條、第三百六十一條、第三百六十
    二條、第三百六十七條規定，不服地方法院之第一審判決而
    上訴者，須提出上訴書狀，並應敘述具體理由，為上訴必備
    之程式；其所提出之書狀未敘述上訴理由，或僅曾以言詞陳
    述上訴理由者，均應於上訴期間屆滿後二十日內補提理由書
    於第一審法院。第一審法院經形式審查，認逾期未補提上訴
    理由者，應定期間先命補正；逾期未補正者，為上訴不合法
    律上之程式，應以裁定駁回。倘已提出上訴理由，但所提非
    屬具體理由者，則由第二審法院以上訴不合法律上之程式，
    判決駁回。而所謂具體理由，必係依據卷內既有訴訟資料或
    提出新事證，指摘或表明第一審判決有何採證認事、用法或
    量刑等足以影響判決本旨之不當或違法，而構成應予撤銷之
    具體事由，始克當之（例如：依憑證據法則具體指出所採證
    據何以不具證據能力，或依憑卷證資料，明確指出所為證據
    證明力之判斷如何違背經驗、論理法則）；倘僅泛言原判決
    認定事實錯誤、違背法令、量刑失之過重或輕縱，而未依上
    揭意旨指出具體事由，或形式上雖已指出具體事由，然該事
    由縱使屬實，亦不足以認為原判決有何不當或違法者（例如
    ：對不具有調查必要性之證據，法院未依聲請調查亦未說明
    理由，或援用證據不當，但除去該證據仍應為同一事實之認
    定），皆難謂係具體理由，俾與第二審上訴制度旨在請求第
    二審法院撤銷、變更第一審不當或違法之判決，以實現個案
    救濟之立法目的相契合，並節制濫行上訴。（最高法院九十
    七年台上字第八九二號判決意旨參照）
二、本件上訴意旨略以：上訴人即被告罹患右側頰黏膜鱗狀細胞
    癌、下唇疣狀癌、兩側頰黏膜白斑症，因一時情急，方才肇
    事逃逸，惟犯後業與被害人達成和解，並經被害人撤回告訴
    ，且坦承犯行，犯後態度良好，原審未斟酌被告當時之內心
    情境，而未引用刑法第五十九條之規定予以減輕，似有失當
    ，懇祈鈞院撤銷原判決，並引刑法第五十九條之規定，以啟
    自新云云。
三、經查：原判決於事實及理由欄四、已載明「辯護意旨雖以被
    告犯後與告訴人達成和解，且坦承犯行，犯後態度良好，及
    被告罹患右側頰黏膜鱗狀細胞癌、下唇疣狀癌、兩側頰黏膜
    白斑症，甫於九十七年一月二十三日於麻醉下施行全身舌瓣
    分離手術，於同年月二十五日出院，於同年二月四日門診拆
    線，每月須定期回診，如因本案入獄服刑，恐有生命之虞為
    由，主張本件應依刑法第五十九條規定酌減被告之刑。惟查
    ，本件被告患有上開疾病，固有被告之財團法人嘉義基督教
    醫院診斷證明書一份在卷可查，但被告前於八十九年間，即
    因酒後駕駛曳引車且違規超載而為警攔檢時，拒絕停車受檢
    ，並加速行駛欲衝撞警車以逃離現場之行為，經本院以九十
    年度交易字第八二號，就其所犯公共危險、妨害公務等案件
    ，分別判處有期徒刑六月、一年八月，應執行有期徒刑二年
    確定，有上開判決書存卷為憑，而被告經入監服刑及假釋期
    滿執行完畢後，仍未悔改，再犯本案，顯見被告係有遇交通
    事故或警察人員攔檢即不顧一切欲逃離事發現場，甚至不惜
    衝撞在場之人，輕忽他人之生命、身體安全，且逃避其應負
    之法律責任之惡習，此與被告罹患上開疾病當無必然關係，
    況被告犯後於警詢、偵查中猶推諉卸責，直至本院審理時始
    坦白認錯，是依其犯罪情節，實難認有何量處其法定最低刑
    度猶嫌過重之情輕法重而堪憫恕之處，自無刑法第五十九條
    規定之適用餘地。」等語，顯見原判決業已就本案未適用刑
    法第五十九條之理由詳細說明，本院經核於法並無不當之處
    。
四、上訴人即被告上訴意旨未指摘或表明第一審判決有何採證認
    事、用法或量刑等足以影響判決本旨之不當或違法，而構成
    應予撤銷之具體事由，對於原判決業已審酌之量刑之事項，
    猶執陳詞，指摘原判決量刑失之過重。揆諸前開說明，其上
    訴理由，顯非具體，依上所述，應予駁回。爰依刑事訴訟法
    第三百七十二條規定，不經言詞辯論，逕行判決。
據上論斷，應依刑事訴訟法第三百六十七條前段、第三百七十二
條，判決如主文。
中    華    民    國    97    年    10    月    3     日
                  刑事第六庭    審判長法  官  董武全
                                      法  官  沈揚仁
                                      法  官  曾文欣
以上正本證明與原本無異。
如不服本判決，應於收受本判決後十日內向本院提出上訴書狀。
其未敘述上訴理由者並得於提起上訴後十日內向本院補提理由書
狀（均須按他造當事人之人數附繕本）「切勿逕送上級法院」。
                                      書記官  李育儒
中    華    民    國    97    年    10    月    6     日


司法院資訊處製作；財團法人民間司法改革基金會備份。
